【裁判字號】    94,簡,894
【裁判日期】    950126
【裁判案由】    醫療法
【裁判全文】
臺北高等行政法院裁定
                                     94年度簡字第00894號
原      告  甲○○
被      告  臺北市政府衛生局
代  表  人  宋晏仁（局長）
上列當事人間因醫療法事件，原告不服台北市政府中華民國94年
9月8日府訴字第09422449600號訴願決定，提起行政訴訟。本院
裁定如下：
    主  文
原告之訴駁回。
訴訟費用由原告負擔。
    理  由
一、按以中央或地方機關之行政處分，致其權利或法律上利益受
    違法損害為由，向高等行政法院提起撤銷訴訟，依行政訴訟
    法第4條第1項規定，以經訴願程序為前提，茍未經訴願程序
    逕行提起行政訴訟，即屬同法第107條第1項第10款之起訴不
    備其他要件，且此項欠缺無法命補正，依該法條第1項前段
    即應以裁定駁回之。
二、本件被告以原告係「謝明錦美顏館－內湖店」負責人，其非
    屬醫療機構，卻於民國（下同）94年4月1日衛視電影刊物刊
    登「謝明錦，『1日易膚』只要1次．．即日起走一趟謝明錦
    美顏館－粉刺、面皰、痘疤、雀斑．．禿髮等問題皆1次OK
    ．．面皰、粉刺『1日易膚』1次完成．．台北市○○○○路
    3段172-2號3樓，預約專線：0000-0000」等內容暗示或影射
    醫療業務，經宜蘭縣政府衛生局查獲，移由被告以原告違反
    醫療法第84條規定，依同法第104條規定，以94年5月3日北
    市衛醫護字第09432928500號行政處分書，處原告新台幣（
    下同）5萬元罰鍰。訴外人謝錦淑即民加美容行對上開行政
    處分書不服，提起訴願，經台北市政府94年9月8日府訴字第
    09422449600號訴願決定以該處分書之處分相對人為原告，
    謝錦淑即民加美容行並非受處分人，亦無法律上利害關係，
    遽提起訴願，其訴願當事人不適格為由，乃決定訴願不受理
    。嗣原告未經訴願程序（查原告僅係於訴外人謝錦淑即民加
    美容行94年5月13日提起訴願後之同年月31日受委任為訴願
    代理人，並非以原告自己之名義提起訴願），即於94年10月
    24日逕向本院提起行政訴訟，訴請撤銷上開訴願決定及原處
    分並發還5萬元罰鍰，揆諸首開規定及說明，其起訴難認為
    合法，應予駁回。又本件訴訟既不合法，其實體上之主張及
    陳述，自無庸審酌，併此敘明。
三、依行政訴訟法第236條、第107條第1項第10款、第104條，民
    事訴訟法第95條、第78條，裁定如主文。
中    華    民    國    95    年    1     月    26    日
                            第六庭 法  官  曹瑞卿
上為正本係照原本作成。
本件以訴訟事件所涉及之法律見解具有原則性者為限，始得於本
裁定送達後10日內向本院提出抗告狀（須按他造人數附繕本），
並經最高行政法院許可後方得抗告。
中    華    民    國    95    年    1     月    26    日
                                   書記官  方偉皓


司法院資訊處製作；財團法人民間司法改革基金會備份。
